【裁判字號】    97,簡上,632
【裁判日期】    980604
【裁判案由】    傷害
【裁判全文】
臺灣板橋地方法院刑事判決             97年度簡上字第632號
上  訴  人  臺灣板橋地方法院檢察署檢察官
上  訴  人
即  被  告  甲○○
上列上訴人等因被告傷害案件，不服本院97年度簡字第1317號中
華民國97年4 月29日第一審判決（聲請簡易處刑案號：96年度偵
續字第499 號），提起上訴，本院管轄之第二審合議庭判決如下
：
    主  文
上訴駁回。
    事實及理由
一、本案經本院審理結果，認原審以被告甲○○犯刑法第277 條
    第1 項之普通傷害罪，判處拘役40日，如易科罰金以新臺幣
    1 千元折算1 日，減為拘役20日，如易科罰金以新臺幣1千
    元折算1 日，經核其認事用法及量刑均無不當，應予維持，
    並引用第一審判決書記載之事實、證據及理由（如附件）。
二、檢察官循告訴人乙○○之請求提起上訴，其上訴意旨略以：
    被告甲○○先後5 次猛力踹打告訴人，致告訴人受傷非輕，
    犯後否認犯行，毫無悔意，且飾詞狡辯，態度欠佳，而認原
    審量刑過輕，無以儆效云云。被告甲○○提起上訴，原係否
    認犯罪，惟嗣具狀表示願意認罪（見被告於98年4 月27日提
    出於本院之陳明狀），並於本院審判期日表示認罪，承認有
    造成告訴人受傷，並捨棄傳訊證人（見本院98年5 月21日審
    判筆錄）。是關於原審判決認定之事實及原審判決引用之證
    據，檢察官及被告俱無爭執，合先敘明。
三、按關於刑之量定，係實體法上賦予法院得為自由裁量之事項
    ，倘其未有逾越法律所規定之範圍，或濫用其權限，即不得
    任意指摘為違法，以為上訴之理由（最高法院75年臺上字第
    7033號判例意旨參照）。查：本件原審判決審酌被告素行尚
    佳，僅係因該社區屋頂平臺之修繕事宜，與同為頂樓住戶之
    告訴人乙○○意見不合，致為本次傷害犯行，兼衡其犯罪動
    機目的、犯罪之手段，且迄未能與告訴人達成和解以取得諒
    解等一切情狀，量處被告拘役40日，被告因符合中華民國96
    年罪犯減刑條例規定，減為拘役20日，並諭知易科罰金之折
    算標準以新臺幣1 千元折算1日 ，經本院斟酌被告前除曾於
    88年間，因賭博案件，經臺灣臺北地方法院判處罰金銀元50
    0 元確定外，無其他前科紀錄，有臺灣高等法院被告前案紀
    錄表1 份在可稽，並考量其本案之犯情，犯罪起因係事涉社
    區公益，被告於本院審理時坦承犯行，以及告訴人傷情為紅
    腫、瘀傷、擦傷等情，應認原審量刑未逾越客觀上之適當性
    、相當性及必要性之比例原則，並無量刑失當之情形。是以
    檢察官及被告提起上訴，指摘原審判決量刑不當，請求撤銷
    原判決，分別改判較重、較輕之刑，均無理由，其等上訴均
    應駁回。
據上論斷，應依刑事訴訟法第455 條之1 第1 項、第3 項、第36
8 條、第373 條，判決如主文。
本案經檢察官楊大智到庭執行職務。
中    華    民    國    98    年    6     月    4    日
                  刑事第一庭審判長    法  官  王復生
                                      法  官  朱敏賢
                                      法  官  陳世旻
上列正本證明與原本無異。
不得上訴。
                                      書記官  張惠芳
中    華    民    國    98    年    6     月    10    日


司法院資訊處製作；財團法人民間司法改革基金會備份。
